【裁判字號】    96,簡抗,3
【裁判日期】    970105
【裁判案由】    侵占
【裁判全文】
臺灣基隆地方法院刑事裁定              96年度簡抗字第3 號
抗  告  人
即  被  告  甲○○
上列抗告人因竊盜案件，不服本院於中華民國96年11月23日之96
年基簡字973號第一審刑事裁定，提起抗告，本院管轄之第二審
合議庭更正裁定如下：
    主  文
原裁定（本院合議庭96年12月28日之96年度簡抗字第3號裁定）
撤銷。
原審裁定（基隆簡易庭本院96年11月23日之96年度基簡字第973
號裁定）撤銷。
    理  由
一、抗告意旨略以：抗告人並未於民國96 年9月20日經由警察局
    收受本件判決，郵局亦無於抗告人住所門上或信箱投遞基隆
    地方法院檢察署寄發之傳票或執行命令，爰依法提出抗告云
    云。
二、按上訴期間為10日，自送達判決後起算，固為刑事訴訟法第
    349 條前段所明定，惟應以合法送達為前提，上訴期間始能
    起算。又刑事文書之送達，除刑事訴訟法第六章有特別規定
    外，準用民事訴訟法之規定。次按送達於應受送達人之住居
    所、事務所或營業所行之；送達於住居所、事務所或營業所
    不獲會晤應受送達人者，得將文書付與有辨別事理能力之同
    居人或受僱人；送達不能依前二條規定為之者，得將文書寄
    存送達地之自治或警察機關，並作送達通知書兩份，一份黏
    貼於應受送達人住居所、事務所、營業所或其就業處所門首
    ，另一份置於該送達處所信箱或其他適當位置，以為送達，
    民事訴訟法第136條第1項前段、第137條第1項及第138 條定
    有明文。再按原審法院認為抗告有理由者，應更正其裁定，
    刑事訴訟法第408條第2項前段定有明文。
三、經查：
  (一)本件第一審刑事簡易判決書固於96 年9月20日送至抗告人即
    被告甲○○之戶籍地臺北縣板橋市○○○路213巷27之3號址
    ，因未獲會晤被告本人或有辨別事理能力之同居人、受僱人
    ，而於同日將判決書正本寄存於該管區派出所，此有送達證
    書乙紙在卷可稽。又抗告人96 年9月20日時仍設籍在臺北縣
    板橋市○○○路213號27之3號，此有個人戶籍資料查詢結果
    可據，惟本件抗告人甲○○因本件竊盜案件，於96年6 月18
    日業經臺灣基隆地方法院檢察署檢察官限制住居於「台北市
    文山區○○路8巷5弄9號1樓」址，又參酌抗告人於96年10月
    29 日及96年12月7日所提出之上訴狀、抗告狀中均載明現居
    地址亦為「臺北市○○區○○街8巷5弄9號1樓」，核與抗告
    人所陳之情相符，堪信抗告人於上揭第一審刑事簡易判決96
    年9 月20日送達至其戶籍地時，抗告人確實並未實際居住在
    戶籍地，故該戶籍地即非應為送達之處所，自不得於該處所
    為寄存送達。如為寄存送達，自應以應受送達人實際領取該
    訴訟文書時發生送達之效力。故抗告人於96年10月29日具狀
    提起上訴，此有本院收文戳章蓋於聲明上訴狀可稽，惟抗告
    人迄今確實亦仍未向寄存機關領取本件第一審刑事簡易判決
    ，是上揭原審簡易判決自尚未生合法送達於抗告人之效果，
    是以抗告人於96年10月29日對於前揭裁定所為之上訴，自尚
    未逾期。
  (二)本件抗告人於96年10月29日提起上訴，仍應認其係在法定期
    間之合法上訴。原審裁定（即本院基隆簡易庭96年度基簡字
    第973 號裁定）以抗告人逾越上訴期間而駁回抗告人之上訴
    ，自有未洽，應予撤銷。又本件裁定（即本院合議庭96年度
    簡抗字第3 號裁定）誤該合法上訴為逾期上訴而予以駁回，
    亦有未洽，應將原裁定更正撤銷之。
四、爰依刑事訴訟法第408 條第2項前段、第455條之1、第413條
    前段，裁定如主文。
中    華    民    國    97    年    1     月    5     日
                  刑事第四庭審判長法  官  齊  潔
                                  法  官  王慧惠
                                  法  官  何怡穎
以上正本證明與原本無異。
本裁定不得抗告。
中    華    民    國    97    年    1     月    5     日
                                  書記官  鄭梅君


司法院資訊處製作；財團法人民間司法改革基金會備份。
